{"present": {"1 Singular": {"Affirmative": "fulaing\u00edm", "Question": "an bhfulaing\u00edm?", "Negative": "n\u00ed fhulaing\u00edm"}, "2 Singular": {"Affirmative": "fulaing\u00edonn t\u00fa", "Question": "an bhfulaing\u00edonn t\u00fa?", "Negative": "n\u00ed fhulaing\u00edonn t\u00fa"}, "3 Singular": {"Male": {"Affirmative": "fulaing\u00edonn s\u00e9", "Question": "an bhfulaing\u00edonn s\u00e9?", "Negative": "n\u00ed fhulaing\u00edonn s\u00e9"}, "Female": {"Affirmative": "fulaing\u00edonn s\u00ed", "Question": "an bhfulaing\u00edonn s\u00ed?", "Negative": "n\u00ed fhulaing\u00edonn s\u00ed"}}, "1 Plural": {"Compressed": {"Affirmative": "fulaing\u00edmid", "Question": "an bhfulaing\u00edmid?", "Negative": "n\u00ed fhulaing\u00edmid"}, "Extended": {"Affirmative": "fulaing\u00edonn muid", "Question": "an bhfulaing\u00edonn muid?", "Negative": "n\u00ed fhulaing\u00edonn muid"}}, "2 Plural": {"Affirmative": "fulaing\u00edonn sibh", "Question": "an bhfulaing\u00edonn sibh?", "Negative": "n\u00ed fhulaing\u00edonn sibh"}, "3 Plural": {"Affirmative": "fulaing\u00edonn siad", "Question": "an bhfulaing\u00edonn siad?", "Negative": "n\u00ed fhulaing\u00edonn siad"}, "Passive": {"Affirmative": "fulaing\u00edtear", "Question": "an bhfulaing\u00edtear?", "Negative": "n\u00ed fhulaing\u00edtear"}}, "future": {"1 Singular": {"Affirmative": "fulaingeoidh m\u00e9", "Question": "an bhfulaingeoidh m\u00e9?", "Negative": "n\u00ed fhulaingeoidh m\u00e9"}, "2 Singular": {"Affirmative": "fulaingeoidh t\u00fa", "Question": "an bhfulaingeoidh t\u00fa?", "Negative": "n\u00ed fhulaingeoidh t\u00fa"}, "3 Singular": {"Male": {"Affirmative": "fulaingeoidh s\u00e9", "Question": "an bhfulaingeoidh s\u00e9?", "Negative": "n\u00ed fhulaingeoidh s\u00e9"}, "Female": {"Affirmative": "fulaingeoidh s\u00ed", "Question": "an bhfulaingeoidh s\u00ed?", "Negative": "n\u00ed fhulaingeoidh s\u00ed"}}, "1 Plural": {"Compressed": {"Affirmative": "fulaingeoimid", "Question": "an bhfulaingeoimid?", "Negative": "n\u00ed fhulaingeoimid"}, "Extended": {"Affirmative": "fulaingeoidh muid", "Question": "an bhfulaingeoidh muid?", "Negative": "n\u00ed fhulaingeoidh muid"}}, "2 Plural": {"Affirmative": "fulaingeoidh sibh", "Question": "an bhfulaingeoidh sibh?", "Negative": "n\u00ed fhulaingeoidh sibh"}, "3 Plural": {"Affirmative": "fulaingeoidh siad", "Question": "an bhfulaingeoidh siad?", "Negative": "n\u00ed fhulaingeoidh siad"}, "Passive": {"Affirmative": "fulaingeofar", "Question": "an bhfulaingeofar?", "Negative": "n\u00ed fhulaingeofar"}}, "past": {"1 Singular": {"Affirmative": "d'fhulaing m\u00e9", "Question": "ar fhulaing m\u00e9?", "Negative": "n\u00edor fhulaing m\u00e9"}, "2 Singular": {"Affirmative": "d'fhulaing t\u00fa", "Question": "ar fhulaing t\u00fa?", "Negative": "n\u00edor fhulaing t\u00fa"}, "3 Singular": {"Male": {"Affirmative": "d'fhulaing s\u00e9", "Question": "ar fhulaing s\u00e9?", "Negative": "n\u00edor fhulaing s\u00e9"}, "Female": {"Affirmative": "d'fhulaing s\u00ed", "Question": "ar fhulaing s\u00ed?", "Negative": "n\u00edor fhulaing s\u00ed"}}, "1 Plural": {"Compressed": {"Affirmative": "d'fhulaing\u00edomar", "Question": "ar fhulaing\u00edomar?", "Negative": "n\u00edor fhulaing\u00edomar"}, "Extended": {"Affirmative": "d'fhulaing muid", "Question": "ar fhulaing muid?", "Negative": "n\u00edor fhulaing muid"}}, "2 Plural": {"Affirmative": "d'fhulaing sibh", "Question": "ar fhulaing sibh?", "Negative": "n\u00edor fhulaing sibh"}, "3 Plural": {"Compressed": {"Affirmative": "d'fhulaing siad", "Question": "ar fhulaing siad?", "Negative": "n\u00edor fhulaing siad"}, "Extended": {"Affirmative": "d'fhulaing\u00edodar", "Question": "ar fhulaing\u00edodar?", "Negative": "n\u00edor fhulaing\u00edodar"}}, "Passive": {"Affirmative": "fulaing\u00edodh", "Question": "ar fulaing\u00edodh?", "Negative": "n\u00edor fulaing\u00edodh"}}, "condi": {"1 Singular": {"Affirmative": "d'fhulaingeoinn", "Question": "an bhfulaingeoinn?", "Negative": "n\u00ed fhulaingeoinn"}, "2 Singular": {"Affirmative": "d'fhulaingeof\u00e1", "Question": "an bhfulaingeof\u00e1?", "Negative": "n\u00ed fhulaingeof\u00e1"}, "3 Singular": {"Male": {"Affirmative": "d'fhulaingeodh s\u00e9", "Question": "an bhfulaingeodh s\u00e9?", "Negative": "n\u00ed fhulaingeodh s\u00e9"}, "Female": {"Affirmative": "d'fhulaingeodh s\u00ed", "Question": "an bhfulaingeodh s\u00ed?", "Negative": "n\u00ed fhulaingeodh s\u00ed"}}, "1 Plural": {"Compressed": {"Affirmative": "d'fhulaingeoimis", "Question": "an bhfulaingeoimis?", "Negative": "n\u00ed fhulaingeoimis"}, "Extended": {"Affirmative": "d'fhulaingeodh muid", "Question": "an bhfulaingeodh muid?", "Negative": "n\u00ed fhulaingeodh muid"}}, "2 Plural": {"Affirmative": "d'fhulaingeodh sibh", "Question": "an bhfulaingeodh sibh?", "Negative": "n\u00ed fhulaingeodh sibh"}, "3 Plural": {"Compressed": {"Affirmative": "d'fhulaingeoid\u00eds", "Question": "an bhfulaingeoid\u00eds?", "Negative": "n\u00ed fhulaingeoid\u00eds"}, "Extended": {"Affirmative": "d'fhulaingeodh siad", "Question": "an bhfulaingeodh siad?", "Negative": "n\u00ed fhulaingeodh siad"}}, "Passive": {"Affirmative": "d'fhulaingeofa\u00ed", "Question": "an bhfulaingeofa\u00ed?", "Negative": "n\u00ed fhulaingeofa\u00ed"}}, "imper": {"1 Singular": {"Affirmative": "fulaing\u00edm!", "Negative": "n\u00e1 fulaing\u00edm!"}, "2 Singular": {"Affirmative": "fulaing!", "Negative": "n\u00e1 fulaing!"}, "3 Singular": {"Male": {"Affirmative": "fulaing\u00edodh s\u00e9!", "Negative": "n\u00e1 fulaing\u00edodh s\u00e9!"}, "Female": {"Affirmative": "fulaing\u00edodh s\u00ed!", "Negative": "n\u00e1 fulaing\u00edodh s\u00ed!"}}, "1 Plural": {"Compressed": {"Affirmative": "fulaing\u00edmis!", "Negative": "n\u00e1 fulaing\u00edmis!"}, "Extended": {"Affirmative": "fulaing\u00edodh muid!", "Negative": "n\u00e1 fulaing\u00edodh muid!"}}, "2 Plural": {"Affirmative": "fulaing\u00edg\u00ed!", "Negative": "n\u00e1 fulaing\u00edg\u00ed!"}, "3 Plural": {"Compressed": {"Affirmative": "fulaing\u00edd\u00eds!", "Negative": "n\u00e1 fulaing\u00edd\u00eds!"}, "Extended": {"Affirmative": "fulaing\u00edodh siad!", "Negative": "n\u00e1 fulaing\u00edodh siad!"}}, "Passive": {"Affirmative": "fulaing\u00edtear!", "Negative": "n\u00e1 fulaing\u00edtear!"}}, "pastConti": {"1 Singular": {"Affirmative": "d'fhulaing\u00ednn", "Question": "an bhfulaing\u00ednn?", "Negative": "n\u00ed fhulaing\u00ednn"}, "2 Singular": {"Affirmative": "d'fhulaing\u00edte\u00e1", "Question": "an bhfulaing\u00edte\u00e1?", "Negative": "n\u00ed fhulaing\u00edte\u00e1"}, "3 Singular": {"Male": {"Affirmative": "d'fhulaing\u00edodh s\u00e9", "Question": "an bhfulaing\u00edodh s\u00e9?", "Negative": "n\u00ed fhulaing\u00edodh s\u00e9"}, "Female": {"Affirmative": "d'fhulaing\u00edodh s\u00ed", "Question": "an bhfulaing\u00edodh s\u00ed?", "Negative": "n\u00ed fhulaing\u00edodh s\u00ed"}}, "1 Plural": {"Compressed": {"Affirmative": "d'fhulaing\u00edmis", "Question": "an bhfulaing\u00edmis?", "Negative": "n\u00ed fhulaing\u00edmis"}, "Extended": {"Affirmative": "d'fhulaing\u00edodh muid", "Question": "an bhfulaing\u00edodh muid?", "Negative": "n\u00ed fhulaing\u00edodh muid"}}, "2 Plural": {"Affirmative": "d'fhulaing\u00edodh sibh", "Question": "an bhfulaing\u00edodh sibh?", "Negative": "n\u00ed fhulaing\u00edodh sibh"}, "3 Plural": {"Compressed": {"Affirmative": "d'fhulaing\u00edd\u00eds", "Question": "an bhfulaing\u00edd\u00eds?", "Negative": "n\u00ed fhulaing\u00edd\u00eds"}, "Extended": {"Affirmative": "d'fhulaing\u00edodh siad", "Question": "an bhfulaing\u00edodh siad?", "Negative": "n\u00ed fhulaing\u00edodh siad"}}, "Passive": {"Affirmative": "d'fhulaing\u00edt\u00ed", "Question": "an bhfulaing\u00edt\u00ed?", "Negative": "n\u00ed fhulaing\u00edt\u00ed"}}, "subj": {"1 Singular": {"Affirmative": "go bhfulaing\u00ed m\u00e9", "Negative": "n\u00e1r fhulaing\u00ed m\u00e9"}, "2 Singular": {"Affirmative": "go bhfulaing\u00ed t\u00fa", "Negative": "n\u00e1r fhulaing\u00ed t\u00fa"}, "3 Singular": {"Male": {"Affirmative": "go bhfulaing\u00ed s\u00e9", "Negative": "n\u00e1r fhulaing\u00ed s\u00e9"}, "Female": {"Affirmative": "go bhfulaing\u00ed s\u00ed", "Negative": "n\u00e1r fhulaing\u00ed s\u00ed"}}, "1 Plural": {"Compressed": {"Affirmative": "go bhfulaing\u00edmid", "Negative": "n\u00e1r fhulaing\u00edmid"}, "Extended": {"Affirmative": "go bhfulaing\u00ed muid", "Negative": "n\u00e1r fhulaing\u00ed muid"}}, "2 Plural": {"Affirmative": "go bhfulaing\u00ed sibh", "Negative": "n\u00e1r fhulaing\u00ed sibh"}, "3 Plural": {"Affirmative": "go bhfulaing\u00ed siad", "Negative": "n\u00e1r fhulaing\u00ed siad"}, "Passive": {"Affirmative": "go bhfulaing\u00edtear", "Negative": "n\u00e1r fhulaing\u00edtear"}}, "verbal noun": "fulaingt", "verbal adjective": "fulaingthe"}